【裁判字號】    90,交聲,129
【裁判日期】    900315
【裁判案由】    違反道路交通管理處罰條例聲明異議
【裁判全文】
臺灣臺北地方法院交通事件裁定                      九十年度交聲字第一二九號
    異議人即
    受處分人  甲○○
右列受處分人因違反道路交通管理處罰條例案件，對於台北市交通事件裁決所中華民
國九十年一月十日所為之處分 (原處分案號：北市裁三字第車裁二二－ＡＱ0000
000號），聲明異議，本院裁定如左：
    主      文
異議駁回。
    理      由
一、按人行道不得臨時停車，道路交通安全規則第一百十一條第一款定有明文，又汽
    車駕駛人在人行道臨時停車者，依道路交通管理處罰條例（民國九十年一月十七
    日總統修正公布前之舊法，新法雖經總統修正公布，惟其施行日期依同條例第九
    十三條規定須由行政院以命令定之，而行政院尚未以命令公布新法之施行日期，
    故以下所述及之本條例均係現在仍有效之修正生效前之舊法，先予敘明）第五十
    五條第一款規定需處以新台幣（以下同）三百元以上六百元以下之罰鍰，是由上
    開法條規定可知，人行道乃為禁止汽車臨時停車之處所（至於人行道之定義，依
    道路交通管理處罰條例第三條第三款規定，乃係指為專供行人通行之騎樓、走廊
    ，及劃設供行人行走之地面道路，與人行天橋及人行地下道），故如汽車駕駛人
    在禁止臨時停車處所之人行道「停車」者，主管機關乃可依道路交通管理處罰條
    例第五十六條第一項第一款規定對行為人處以六百元以上一千二百元以下之罰鍰
    。
二、本件受處分人即異議人甲○○於八十九年十月九日上午九時五十二分許，將其所
    駕駛車號ＡＭ－０三八０號自用小客車，停放在台北市○○區○○路三段一六０
    巷六號、八號房屋前之屬於人行道範圍之供行人行走之地面道路上，而為台北市
    政府警察局中正第二分局思源街派出所（以下稱中正二分局）員警楊永賢當場以
    拍照之方式採證，並以受處分人有違反道路交通管理處罰條例第五十六條第一項
    第一款在禁止臨時停車處所停車之行為掣單舉發，嗣受處分人於舉發通知單上所
    載應到案日期前向原處分機關提出申訴，經原處分機關請舉發單位即中正二分局
    調查結果，仍認處分人確有違規停車之行為，原處分機關乃依道路交通管理處罰
    條例第五十六條第一項第一款規定於九十年一月十日從輕裁處異議人罰鍰六百元
    。
三、訊據受處分人固不否認有將其所駕駛開車號自用小客車在前揭時地停放在被舉發
    地點為警拍照之事實，核與員警楊永賢就受處分人所駕駛之上開車號自用小客車
    違規停放所攝得附於本院卷內之照片顯示之情節相符，惟矢口否認有任何違反道
    路交通管理處罰條例規定之行為，辯稱：那個地方不是人行道，我停在那裡並不
    會妨害行人通行云云，惟查：
    受處分人於前開時間停車為警舉發附於本院卷之前開相片，因該紙相片限於大小
    尺寸之關係，而無法僅由該相片窺知受處分人停車地點是否確為人行道，故本院
    乃於九十年三月十五日上午請舉發員警楊永賢實地帶同本院法官、書記官至舉發
    地點履勘，經本院實際履勘結果發現：舉發地點為台北市○○區○○路三段一六
    ０巷六號、八號房屋前鋪設有紅白地磚之人行道，且與受處分人停車為警舉發地
    點相同之處現場仍停有一部汽車（車號Ｇ三－二一八六），依現場該部汽車停放
    位置，確實將會阻礙行人之通行，此有本院是次期日之勘驗筆錄及現場相片三張
    附卷可稽，是依本院實際至本件員警舉發地點履勘結果，受處分人所停車之地點
    ，根本就是屬於台北市○○區○○路三段一六０巷六號、八號房屋前鋪設有紅白
    地磚之人行道，而屬於前開道路交通管理處罰條例第三條第三款所規定人行道之
    範圍，受處分人雖以前情詞置辯，尚難認為可採，本件事證明確，受處分人之違
    規行為堪以認定。
四、綜上所述，受處分人確有在前揭時地將其駕駛前開車號自用小客車停放在禁止臨
    時停車之人行道之違規停車行為，從而原處分機關依前揭道路交通管理處罰條例
    第五十六條第一項第一款規定從輕裁處受處分人罰鍰六百元，核無違誤，本件受
    處分人之異議為無理由，自應將其異議駁回。
據上論斷，應依道路交通案件處理辦法第十九條，裁定如主文。
中      華      民      國    九十      年      三      月     十五     日
                                      臺灣臺北地方法院交通法庭
                                          法  官  葉  建  廷
右正本證明與原本無異。
如不服本裁定，應於裁定送達後五日內向本院提出抗告狀。
                                          書記官  許  婉  如
中      華      民      國    九十      年      三      月     十五     日


司法院資訊處製作；財團法人民間司法改革基金會備份。
